【裁判字號】    97,交易,14
【裁判日期】    970428
【裁判案由】    過失傷害
【裁判全文】
臺灣花蓮地方法院刑事判決              97年度交易字第14號
公  訴  人  臺灣花蓮地方法院檢察署檢察官
被      告  乙○○
上列被告因過失傷害案件，經檢察官提起公訴（97年度偵字第69
8號），由本院裁定改依簡式審判程序審理，並判決如下：
    主  文
乙○○從事業務之人，因業務上之過失傷害人，處拘役伍拾日，
如易科罰金，以新臺幣壹仟元折算壹日。
    事  實
一、乙○○以飼養豬隻為生，平日亦駕駛車輛載送養豬飼料，駕
    車為其附隨業務（屬於從事駕駛業務之人），於民國96年11
    月4 日上午9時許，駕駛車號IX-3473號自小貨車，沿花蓮縣
    鳳林鎮○○○路由南往北方向，行經同路段與民享路之無號
    誌交岔路口之時，本應注意車輛行駛時，駕駛人應注意車前
    狀況，並隨時採取必要之安全措施，且車輛行至無號誌之交
    岔路口，屬左方車輛應暫停讓右方車先行，而依當時情形，
    又無不能注意之情事，竟疏未注意及此，適有丙○○無照駕
    駛車號SN-4771 號自小客貨車（其上搭載乘客甲○○）亦沿
    花蓮縣鳳林鎮○○路由東往西方向行經上開交岔路口之際，
    雙方閃避不及，乙○○所駕駛之前開自小貨車乃撞及丙○○
    所駕駛前開自小客貨車右後側車身，造成該車駕駛丙○○受
    有右側胸壁挫傷、左手背及右足背擦傷等傷害，車內乘客甲○○則受有頸部扭傷、右側小腿傷等傷害（甲○○所受傷害
    部分，未經提出告訴）。此間經警方據報後趕往現場處理，
    乙○○在當場對於前來處理之花蓮縣警察局鳳林分局交通事
    故處理小組警員廖武廣坦承為本件車禍事故之肇事人，自首
    而接受裁判。
二、案經丙○○訴由花蓮縣警察局鳳林分局報告臺灣花蓮地方法
    院檢察署檢察官偵查起訴。
    理  由
一、上開犯罪事實，業據被告乙○○迭於警詢時、偵查中及本院
    審理時坦承不諱，核與告訴人丙○○、被害人甲○○分別於
    警詢時及偵查中所指述車禍發生之情節大致相符，並有道路
    交通事故現場圖、道路交通事故調查報告表（一）、（二）
    以及現場暨車損照片19張在卷可資佐證，足認被告於前開時
    、地駕車肇事之事實明確。另按汽車行駛時，駕駛人應注意
    車前狀況，並隨時採取必要之安全措施；車輛行至無號誌之
    交岔路口，同為直行車者，左方車應暫停讓右方車先行，道
    路交通安全規則第94條第3項、第102條第1項第2款分別定有
    明文，被告駕車自應注意上開交通安全之相關規定，且並無
    不能注意之情事，猶疏未注意車前狀況，竟違規未暫停讓屬
    於右方車輛之告訴人丙○○所駕車輛先行，則其對於上開駕
    車肇事並使人受傷之行為具有過失責任自明。至告訴人丙○○本身雖亦因無照駕駛車輛，且行經無號誌之交岔路口，未
    減速慢行，作隨時停車之準備，違反道路交通安全規則第50
    條第1 項、第93條第1項第2款規定，是其對本件交通事故之
    發生，顯與有過失，然此尚不能減免被告過失傷害刑責，而
    臺灣省花東區車輛行車事故鑑定委員會亦同此認定「乙○○
    駕駛自用小貨車行經無號誌之交岔路口，左方車未暫停讓右
    方車先行為肇事主因」、「丙○○無照駕駛自用小客貨車行
    經無號誌之交岔路口未減速慢行，作隨時停車之準備，為肇
    事次因」，有該鑑定委員會97年1月11日花東鑑字第0976100
    040函附鑑定意見書1份在卷可參。又本件告訴人丙○○確因
    被告上開過失駕駛行為，受有右側胸壁挫傷、左手背及右足
    背擦傷等傷害一節，亦有鳳林榮民總醫院診斷證明書1 張附
    卷可資為憑，是被告之過失行為與告訴人所受之傷害結果間
    ，具有相當因果關係，是以本件事證明確，被告上開犯行洵
    堪認定，應依法論科。
二、按被告以飼養豬隻為生，平日亦駕駛自小客貨車載送養豬飼
    料，駕車為其附隨業務，屬於從事業務之人一節，業據其於
    本院審理時供述明確，是核被告所為，係犯刑法第284條第2
    項前段之業務過失傷害罪。至公訴意旨雖認被告所犯係同法
    第284條第1項前段之過失傷害罪嫌，容有未洽，爰變更起訴
    法條如上，附此敘明。又查被告於駕車肇事之後，在有偵查
    犯罪職權之公務員發覺前，即向前往現場處理之花蓮縣警察
    局鳳林分局交通事故處理小組廖武廣表示係肇事人，並願意
    接受裁判一情，有花蓮縣警察局鳳林分局道路交通事故肇事
    人自首情形紀錄表1 張附卷可按，乃依刑法第62條前段規定
    減輕其刑。爰審酌被告未曾受任何罪刑之宣告（有臺灣高等
    法院被告前案紀錄表1 份在卷可稽），素行良好，且被害人
    對於本件車禍事故之發生，其本身亦有顯而易見之過失，已
    如前述，則被告過失程度尚非重大，復參酌被害人所受損害
    之程度及被告事發後自始坦承本件過失犯行，犯後態度尚稱
    良好，惟迄未能與被害人達成和解等一切情狀，量處如主文
    所示之刑，並諭知易科罰金之折算標準，以資警惕。
三、末按「除被告所犯為死刑、無期徒刑、最輕本刑為3 年以上
    有期徒刑之罪或高等法院管轄第1審案件者外，於前條第1項
    程序進行中，被告先就被訴事實為有罪之陳述時，審判長得
    告知被告簡式審判程序之旨，並聽取當事人、代理人、辯護
    人及輔佐人之意見後，裁定進行簡式審判程序。」刑事訴訟
    法第273條之1 第1項定有明文。查本件被告所犯上開刑法第
    284條第2 項前段之罪，其法定刑並非最輕本刑為3年以上有
    期徒刑之罪，且被告於本院97年4 月14日準備程序進行中，
    復就被訴之事實為有罪之陳述，經告知被告簡式審判程序之
    旨，被告及公訴人對於本件改依簡式審判程序審理亦均表示
    同意，是本院即依前揭刑事訴訟法規定，裁定本件進行簡式
    審判程序，附此敘明。
據上論斷，應依刑事訴訟法第273條之1 第1項、第299條第1項前
段、第300條，刑法第284條第2項前段、第41條第1項前段、第62
條前段，刑法施行法第1條之1，判決如主文。
本案經檢察官許梨雯到庭執行職務。
中    華    民    國    97    年    4     月    28    日
                  刑事第三庭    法  官  楊仲農
上列正本證明與原本無異。
如對本判決不服，應於送達後10日內，向本院提出上訴狀（上訴
狀應記載具體上訴理由並應抄附繕本）告訴人或被害人如對於本
判決不服者，應具備理由請求檢察官上訴，其上訴期間之計算係
以檢察官收受判決正本之日期為準。
中    華    民    國    97    年    4     月    29    日
                                書記官
附錄本判決論罪之法律條文：
中華民國刑法第284條：
(過失傷害罪)
因過失傷害人者，處六月以下有期徒刑、拘役或五百元以下罰金
，致重傷者，處一年以下有期徒刑、拘役或五百元以下罰金。
從事業務之人，因業務上之過失傷害人者，處一年以下有期徒刑
、拘役或一千元以下罰金，致重傷者，處三年以下有期徒刑、拘
役或二千元以下罰金。


司法院資訊處製作；財團法人民間司法改革基金會備份。
